【裁判字號】    99,審聲,81
【裁判日期】    990903
【裁判案由】    停止執行
【裁判全文】
臺灣高雄地方法院民事裁定              99年度審聲字第81號
聲  請  人  連泰工程行即楊福傳
相  對  人  益鼎工程股份有限公司
法定代理人  甲○○
上列當事人間聲請停止執行事件，本院裁定如下：
    主  文
聲請人供擔保新台幣壹佰陸拾肆萬元後，本院民國九十九年度司
執助字第一一０七號強制執行事件，就相對人對第三人合作金庫
銀行股份有限公司前金分公司存款債權所為之強制執行程序，於
本院民國九十九年度審訴字第二八四號第三人異議之訴事件判決
確定前應暫予停止執行。
    理  由
一、按有提起異議之訴時，法院因必要情形或依聲請定相當並確
    實之擔保，得為停止強制執行之裁定，強制執行法第18條第
    2 項定有明文。又按法院依強制執行法第18條第2 項定擔保
    金額，而為准許停止強制執行之裁定者，該項擔保係備供債
    權人因停止執行所受損害之賠償，其數額應依標的物停止執
    行後，債權人未能即時受償或利用該標的所受之損害額，或
    因另供擔保強制執行所受之損害額定之，非以標的物之價值
    或其債權額為依據，有最高法院86年度台抗字第442 號裁定
    意旨可供參酌。另強制執行法第15條所定第三人異議之訴，
    以排除執行標的物之強制執行為目的，故同條所謂強制執行
    程序終結，係指對於執行標的物之強制執行程序終結而言，
    對於執行標的物之強制執行程序，須進行至執行名義所載債
    權之全部或一部，因對於執行標的物之強制執行達其目的時
    始為終結，亦經同院65年台上字第2920號判例意旨闡釋明確
    。
二、本件聲請意旨略以：相對人對第三人合作金庫商業銀行股份
    有限公司前金分公司（下稱合庫前金分行）之存款債權，業
    已讓與聲請人，聲請人已提起第三人異議之訴為救濟，爰聲
    請准予供擔保停止執行等語。
三、經查：聲請人係以其業已受讓上開存款債權為由，提起第三
    人異議之訴，聲請停止本院99年度司執助字第1107號強制執
    行程序，此經本院調取上開執行卷宗及本院99年度審重訴字
    第284 號第三人異議之訴事件卷宗核閱屬實，是聲請人聲請
    停止執行，即屬有據。又本件聲請人主張受讓之上開存款債
    權金額計為新台幣（下同）10,944,572元，如停止執行，將
    導致上開扣押金額無法進行分配，相對人將不能及時由該拍
    賣價金受償。本院審酌相對人因遲延受償，可能受有之利息
    損害，及本案爭點在於系爭建物是否為聲請人出資興建，且
    屬得上訴至第三審之事件，但依其爭執之難易程度，其訴訟
    期間應可評估約需3 年等情狀，酌定本件之擔保金額為1,64
    0,000 元。
四、依強制執行法第18條第2 項，裁定如主文。
中    華    民    國    99    年    9     月    3     日
                    民事第二庭法  官  謝  雨  真
以上正本證明與原本無異。
如不服本裁定應於送達後10日內向本院提出抗告狀，並繳納裁判
費新台幣1,000元。
中    華    民    國    99    年    9     月    3     日
                              書記官  吳  翊  鈴

司法院資訊處製作；財團法人民間司法改革基金會備份。
